臺灣高等法院民事裁定　　　　　　　　　　　　　　九十三年度抗字第二五九０號
　　　再 抗 告人　梁景佐
右當事人與相對人黃維國間履行契約強制執行事件，再抗告人對於中華民國九十三年
八月二十六日本院所為裁定，提起再抗告，茲裁定如下：
      主    文
再抗告駁回。
再抗告費用由再抗告人負擔。
      理    由
一、按「對於抗告法院以抗告有理由而廢棄或變更原裁定之裁定，或以無理由而駁回
    其抗告之裁定再為抗告，僅得以其適用法規顯有錯誤為理由，並經原法院之許可
    者為限」，且「前項許可以原裁定所涉及之法律見解具有原則上之重要性者為限
    。」新修正民事訴訟法第四百八十六條第四、五項定有明文。其立法理由載明：
    「為維持第三審為法律審之特性，並兼顧保障當事人權利及合理分配司法資源之
    要求，對於抗告法院以抗告有理由而廢棄或變更原裁定之裁定，或以抗告無理由
    而駁回其抗告之裁定再為抗告，僅得以其適用法規顯有錯誤為理由，並經原法院
    之許可者為限，始得再為抗告。」而原法院對於再為抗告，認為不應許可者，依
    同條第六項準用同法第四百三十六條之三第三項之結果，應以裁定駁回其再抗告
    。查本件相對人不服民國（下同）九十三年六月二十四日臺灣桃園地方法院九十
    二年度執字第三六０五二號裁定，提起抗告，經本院以抗告有理由廢棄原裁定，
    依上開新修正民事訴訟法之規定，再抗告人對該裁定提起再抗告，「僅得以其適
    用法規顯有錯誤為理由，並經原法院之許可者為限」，且「前項許可以原裁定所
    涉及之法律見解具有原則上之重要性者為限」。經核，再抗告意旨係主張「本件
    土地及建物非屬同一人所有，依法自無最高法院四十四年臺抗字第六號判例之適
    用。又本件執行名義之確定判決效力僅及於二造當事人，判決主文既未列載該建
    物公同共有之其他梁氏子孫為當事人，自不得憑本件執行名義拆除建物，始符憲
    法保障人民訴訟程序利益之意旨，否則即屬超出執行名義之範圍。而系爭土地上
    建物既不得拆除，建物所附著之基地土地亦無從交付，至於再抗告人使用系爭房
    屋，係與其他公同共有人間之另一法律關係，與相對人無涉。且執行名義主文僅
    命再抗告人交付土地，鈞院逕擴張包含再抗告人與第三人公同共有之建物，亦有
    違背法令。雖執行法院毋庸調查實體事項，然二造當事人均不否認之事實，執行
    法院當然得以斟酌採納，鈞院裁定有違背法令。」等語。經核，除本院裁定並未
    引用再抗告意旨所稱之最高法院四十四年臺抗字第六號判例，再抗告意旨就此部
    分係指摘本院裁定適用法規顯有錯誤，顯難認有理由外，其餘再抗告意旨均屬就
    執行名義之範圍有所爭執，惟執行名義範圍之判斷，係客觀事實之認定，屬事實
    審法院職權認定事實之範疇，縱有認定事實錯誤之情形，亦非適用法規顯有錯誤
    （最高法院六十三年台上字第八八０號判例參照）。況本件裁定所涉及法律上見
    解亦非具有原則上之重要性，本院依法亦不得許可。依據前開說明，本件再抗告
    即於法不合，應予駁回。
二、據上論結，本件再抗告為不合法，爰依強制執行法第三十條之一、民事訴訟法第
    四百八十六條、第九十五條及第七十八條裁定如主文。
中      華      民      國    九十三    年      九      月    二十一    日
                                民事第四庭
                                    審判長法  官  林  敬  修
                                          法  官  劉  清  景
                                          法  官  藍  文  祥
正本係照原本作成。
如不服本裁定，應於收受送達後十日內向本院提出抗告狀，並應繳納抗告費新台幣一
千元。
中      華      民      國    九十三    年      九      月    二十三    日
                                          書記官  顧 倪 淑貞